臺灣高雄地方法院刑事判決　　　　　　　 94年度訴字第297號
公　訴　人　臺灣高雄地方法院檢察署檢察官
被　　　告　甲○○
被　　　告　丙○○
上列2 人共
同指定辯護
人　　　　　本院公設辯護人乙○○
上列被告等2 人因違反臺灣地區與大陸地區人民關係條例等案件
，經檢察官聲請簡易判決處刑（93年度偵字第14500 號），本院
認不宜依簡易判決處刑（簡易處刑案號：93年度簡字第4555號）
，簽准改依通常程序審理，被告等2 人於本院審理程序為有罪之
陳述，經檢察官聲請改依協商程序而為判決，本院判決如下：
    主  文
甲○○、丙○○共同違反不得使大陸地區人民非法進入臺灣地區
之規定，各處有期徒刑壹年貳月，均緩刑參年。
    理  由
一、犯罪事實（業經檢察官當庭補充更正如下）：
    甲○○、丙○○明知大陸地區人民進入臺灣地區，存有一定
    之限制，其等為使大陸地區女子丁○○（經本院通緝中）得
    以配偶身分進入臺灣地區非法從事工作，竟共同基於使大陸
    地區人民非法進入臺灣地區之犯意聯絡，及與丁○○共同基
    於使公務員登載不實及行使之犯意聯絡，在甲○○之安排下
    ，其等2 人共同於民國92年11月15日前往大陸地區福建省寧
    德市，丙○○並於92年11月26日（公訴人誤載為92年11月27
    日）與無結婚真意之丁○○在該市結婚，嗣完成結婚登記，
    取得大陸地區發給之結婚證、福建省西元2003年11月27日霞
    證字第1344號結婚公證書後，隨即返臺。待該公證書經財團
    法人海峽交流基金會（下稱海基會）驗證，取得海基會核發
    之證明書後，甲○○即偕同丙○○於92年12月19日持上開結
    婚證、公證書及證明書，至高雄市旗津戶政事務所辦理結婚
    登記，使承辦之不知情公務員，將此不實事項登載於職務上
    所掌之文書上，足以生損害於戶政機關對結婚登記及戶政管
    理之正確性。此外，丙○○亦於92年12月26日分別填具大陸
    地區人民進入臺灣地區旅行證申請書、大陸地區人民進入台
    灣地區保證書，並持前揭結婚公證書、證明書及上開不實戶
    籍謄本等資料，向內政部警政署入出境管理局（下稱入出境
    管理局）申請辦理丁○○來台探親團聚，入出境管理局該管
    公務員不知有偽，乃將上開不實事項登載於職務上所掌之公
    文書，並發給丁○○中華民國台灣地區旅行證，准其入境台
    灣，嗣丁○○即於93年3 月29日（公訴人誤載為93年4 月1
    日）以探親團聚名義自高雄小港國際機場入境台灣，並持上
    開登載不實之旅行證供境管人員查驗而行使之，均足生損害
    於入出境管理局對大陸地區人民進入臺灣地區管理之正確性
    。丁○○來台後15日內，丙○○隨即偕同其前往高雄市警察
    局鼓山分局中洲派出所，偽稱係夫妻且同居於高雄市○○區
    ○○街14巷24弄99號，申辦流動人口登記手續，使該管公務
    員將此等不實事項登載於職務上所載之公文書上，足生損害
    於警察機關對於流動人口管理之正確性。丁○○與丙○○共
    同居住8 天以應付警員可能之盤查後，隨即離去該址，迄今
    行蹤不明，嗣為警循線調查而知悉上情。
二、證據：
  (一)被告甲○○於本院審理時之自白，被告丙○○於本院審理時
    、94年10月12日第1 次到案時之自白。
  (二)證人即共同被告丙○○於警詢中之證述。
  (三)大陸地區福建省霞浦縣公證處結婚公證書、海基會證明書、
    許可入境旅行證、大陸地區人民進入臺灣地區保證書、結婚
    登記申請書、戶籍資料、入出國日期證明書、大陸地區人民
    進入臺灣地區旅行證申請書、大陸地區人民進入臺灣地區保
    證書、委託書。
三、本件經檢察官與被告等2 人於審判外達成協商之合意，且被
    告等2 人均已認罪，其等合意內容為：被告等2 人均係共同
    違反92年12月31日修正施行之臺灣地區與大陸地區人民關係
    第15條第1 款規定，應依同法第79條第1 項規定處斷，及刑
    法第56條、第216 條、第214 條連續行使使公務員登載不實
    文書罪，上開2 罪之間具有方法結果之牽連關係，應從一重
    依修正後臺灣地區與大陸地區人民關係第79條第1 項處斷，
    其等願受科刑範圍均為有期徒刑1 年2 月，緩刑3 年。經查
    ：上開協商合意並無刑事訴訟法第455 條之4 第1 項所列情
    形之一，故檢察官聲請改依協商程序而為判決，本院爰不經
    言詞辯論，於協商合意範圍內為協商判決。
四、應適用之法條：刑事訴訟法第455 條之4 第2 項、第455 條
    之8 ，第273 條之1 第1 項，92年12月31日修正後臺灣地區
    與大陸地區人民關係第15條第1 款、第79條第1 項、刑法第
    11條前段、第28條、第74條第1 款。
五、本判決除有刑事訴訟法第455 條之4 第1 項第1 款、第2 款
    、第4 款、第6 款、第7 款所定情形之一，或違反同條第2
    項規定者，得自收受判決送達之日起10日內，向本院提出上
    訴書狀，上訴於第2 審法院外，不得上訴。
中　　華　　民　　國　　94　　年　　11　　月　　22　　日
                  刑事第七庭    審判長法  官  孫啟強
                                      法  官  卓立婷
                                      法  官  蔡川富
以上正本證明與原本無異。
中　　華　　民　　國　　94　　年　　11　　月　　22　　日
                                      書記官  邱秋珍
論罪法條：
臺灣地區與大陸地區人民關係條例第15條
下列行為不得為之：
一  使大陸地區人民非法進入臺灣地區。
二  明知臺灣地區人民未經許可，而招攬使之進入大陸地區。
三  使大陸地區人民在臺灣地區從事未經許可或與許可目的不符
    之活動。
四  僱用或留用大陸地區人民在臺灣地區從事未經許可或與許可
    範圍不符之工作。
五  居間介紹他人為前款之行為。
臺灣地區與大陸地區人民關係條例第79條
違反第15條第1 款規定者，處1 年以上7 年以下有期徒刑，得併
科新臺幣1 百萬元以下罰金。
意圖營利而犯前項之罪者，處3 年以上10年以下有期徒刑，得併
科新臺幣5 百萬元以下罰金。
前二項之首謀者，處5 年以上有期徒刑，得併科新臺幣1 千萬元
以下罰金。
前三項之未遂犯罰之。
中華民國船舶、航空器或其他運輸工具所有人、營運人或船長、
機長、其他運輸工具駕駛人違反第15條第1 款規定者，主管機關
得處該中華民國船舶、航空器或其他運輸工具一定期間之停航，
或廢止其有關證照，並得停止或廢止該船長、機長或駕駛人之職
業證照或資格。
中華民國船舶、航空器或其他運輸工具所有人，有第1 項至第4
項之行為或因其故意、重大過失致使第三人以其船舶、航空器或
其他運輸工具從事第1 項至第4 項之行為，且該行為係以運送大
陸地區人民非法進入臺灣地區為主要目的者，主管機關得沒入該
船舶、航空器或其他運輸工具。所有人明知該船舶、航空器或其
他運輸工具得沒入，為規避沒入之裁處而取得所有權者，亦同。
前項情形，如該船舶、航空器或其他運輸工具無相關主管機關得
予沒入時，得由查獲機關沒入之。
